【裁判字號】    97,簡上,261
【裁判日期】    970714
【裁判案由】    傷害
【裁判全文】
臺灣桃園地方法院刑事判決             97年度簡上字第261號
上  訴  人  臺灣桃園地方法院檢察署檢察官
被      告  乙○○
上列上訴人因被告傷害案件，不服中華民國97年1 月30日本院97
年度桃簡字第237 號第一審刑事簡易判決（聲請簡易判決處刑書
案號：臺灣桃園地方法院檢察署96年度偵字第29109 號），提起
上訴，本院管轄之第二審合議庭判決如下：
    主      文
上訴駁回。
    事實及理由
一、本案經本院管轄之第二審合議庭審理結果，認原審以被告乙
    ○○所犯刑法第277 條第1 項前段之過失傷害罪，處拘役40
    日，如易科罰金，以新臺幣（下同）1,000 元折算1 日，經
    核其認事用法及量刑均無不當，應予維持，並引用原審刑事
    簡易判決書記載之事實、證據及理由（如附件，含檢察官聲
    請簡易判決處刑書）。
二、上訴人提起本件上訴意旨略以：被告乙○○迄今未與告訴人
    甲○○達成和解，且犯後毫無悔意，原審量刑未及審酌至此
    ，檢察官乃依告訴人請求，提起上訴等語。按法官於有罪判
    決如何量處罪刑，甚或是否宣告緩刑，均為實體法賦予審理
    法官裁量之刑罰權事項，法官行使此項裁量權，自得依據個
    案情節，參酌刑法第57條所定各款犯罪情狀之規定，於法定
    刑度內量處被告罪刑；除有逾越該罪法定刑或法定要件，或
    未能符合法規範體系及目的，或未遵守一般經驗及論理法則
    ，或顯然逾越裁量，或濫用裁量等違法情事之外，並不得任
    意指摘其量刑違法，最高法院80年臺非字第473 號、75年臺
    上字第7033號、72年臺上字第6696號、72年臺上字第3647號
    著有判例可資參照。準此，法官量刑，如非有上揭明顯違法
    之情事，自不得擅加指摘其違法或不當。經查，原審審酌被
    告乙○○傷害告訴人甲○○之犯罪動機、手段、告訴人所受
    傷勢之程度、犯罪時所受之刺激及其品性、生活狀況、智識
    程度、犯罪所生危害、犯後態度等一切情狀，量處拘役40日
    ，並諭知易科罰金之折算標準，經核並無不合。原審已審究
    被告犯後未與告訴人達成和解及告訴人所受傷勢並兼衡一切
    情狀，量處拘役40日，已就上訴人所指各項事由為斟酌，依
    上說明，自難再憑此指摘原審量刑有何不當之情。是原審認
    事用法均無不當，上訴人提起本件上訴，為無理由，應予駁
    回。
據上論斷，應依刑事訴訟法第455 條之1 第1 項、第3 項、第36
8 條、第373 條，判決如主文。
本案經檢察官翁偉玲到庭執行職務。
中    華    民    國    97    年    7     月    14    日
                  刑事第七庭  審判長法  官  蕭世昌
                                    法  官  林惠霞
                                    法  官  劉為丕
以上正本證明與原本無異。
不得上訴。
                                    書記官  陳育萱
中    華    民    國    97    年    7     月    15    日


司法院資訊處製作；財團法人民間司法改革基金會備份。
